Dossiers de clients de l'étude XII
Archives nationales
- Dossiers de clients de l'étude XII., 1560-1947; MC/DC/XII/1 - MC/DC/XII/226
  - Familles., 1560-1913; MC/DC/XII/18 - MC/DC/XII/132
    - Familles Coqueret, de Coriolis, Da Porto., 1832-1896; MC/DC/XII/32
      - inventaire après décès du comte Francesco Da Porto, décédé à Ravenne (Italie) le 13 juin 1856; livre de comptes du comte Francesco Da Porto (en italien); vente de biens sis à Ravenne par Albert Da Porto au marquis Antonio Cavalli, 1858; correspondance et notes concernant la succession, 1857-1858; notes, correspondance et quittances à l'appui du compte de la comtesse Da Porto, née Aymardine Charlotte Elisabeth Stéphanie de Nicolay, avec son fils Albert (décédé le 22 septembre 1866), 1858-1866; compte entre le vicomte Gaston Ogier, époux d'Aymardine Caroline Adrienne Léonie de Nicolay, et la comtesse Da Porto, mars 1851; traité concernant une charge d'agent de change à laquelle est intéressée Mme Da Porto, 1851; pièces de l'inventaire après décès du comte Jean Baptiste Frédéric Da Porto, sous-préfet de Prades (Ardèche), époux d'Aymardine Charlotte Elisabeth Stéphanie de Nicolay, décédé le 31 juillet 1854, 1843-1853.
      - comtesse Da Porto, née Aymardine Charlotte Elisabeth Stéphanie de Nicolay, demeurant 40 rue du Bac à Paris, décédée le 17 mai 1886, 1854-1869: état de sa fortune, correspondance, 1854-1869.
      Lejeune, Madeleine; Coqueret, Arsène Georges; Coqueret, Nicolas; Coqueret, Juste Germain; Blondot, M.; Coriolis, Cécile Henriette de; Coriolis, Jean Baptiste Elgeard de; Peclet, Jean Claude Eugène; Coriolis de Limaye, Charles Auguste Edouard de; Da Porto, Francesco; Da Porto, Albert; Cavalli, Antonio; Nicolay, Aymardine Charlotte Elisabeth Stéphanie de; Marché-Saint-Honoré (rue du); Richelieu (rue de); Isly (rue de l'); Chaource (Aube); Nancy (Meurthe-et-Moselle); Ogier, Gaston; Nicolay, Aymardine Caroline Adrienne Léonie de; Da Porto, Jean Baptiste Frédéric; Bac (rue du); Prades (Ardèche)
    - Famille Délicourt., 1778-1901; MC/DC/XII/33
      . Succession d'Etienne Délicourt, industriel, demeurant 43 rue du Faubourg Saint-Honoré, décédé le 4 janvier 1883, 1778-1886:
      - faire-part de décès; tableau de la fortune à sa mort, 1883.
      - titres de propriété de l'hôtel sis 43 rue du Faubourg Saint-Honoré à Paris, 1778-1858; mitoyenneté avec la princesse de Butera Radalin, avec plans, 1859-1875; affiche de l'adjudication d'un hôtel sis 45 rue du Faubourg Saint-Honoré et 22 avenue Gabriel, 1er février 1876; correspondance concernant la mitoyenneté Rothschild, 1883-1886; plan des murs mitoyens avec M. de Pontalba, 1858..
      . Mlle Marie Victoire Eugénie Délicourt, fille d'Etienne Délicourt, demeurant 43 rue du Faubourg Saint-Honoré à Paris, 1885-1901:
      - testament, 1885; lettres de l'abbé Ernest Danicourt, curé de Naours (Somme), concernant la famille Délicourt, 1901.
      - rétrocession par l'abbé Danicourt à Marie Délicourt de l'abbaye de Ham (Somme), 1er mars 1895; correspondance, 1885-1891; obligation de Marie Délicourt à la comtesse Thoinnet de La Turmelière, 25 novembre 1885.
      . Gustave Délicourt, demeurant à Viroflay (Yvelines), 1874-1885: liquidation et partage des communauté et succession Thierry, 1874; pièces diverses, 1885.
      . Mme veuve Etienne Délicourt, née Hallouin, 1859-1900: correspondance et pièces diverses concernant la vente par Mme Délicourt d'une propriété sise 6 rue Erard à Paris, 1893-1900; bail de la propriété, avec plan et état des lieux, par Etienne Délicourt, 5 mars 1859.
      Délicourt, Etienne; Butera Radalin, de; Pontalba, M. de; Délicourt, Marie Victoire Eugénie; Danicourt, Ernest; Thoinnet de La Turmelière, Mme; Délicourt, Gustave; Faubourg-Saint-Honoré (rue du); Gabriel (avenue); Erard (rue); Ham (Somme); Naours (Somme); Viroflay (Yvelines)
    - Familles Dezerville, Doss, de Duranti, Duvergier., 1816-1913; MC/DC/XII/34
      . Famille Dezerville, 1897-1913:
      - succession de Désiré Edouard Dezerville, diamantaire, demeurant à Clichy (Hauts-de-Seine), décédé le 7 janvier 1900, 1897-1900: pièces d'état civil; travaux dans des maisons sises 101 rue de Paris et 17 rue des Chasses à Clichy, 1899-1900; liquidation après divorce entre Désiré Edouard Dezerville et Lucile Brouillet, 1897-1898.
      - succession d'Edouard Dezerville, fils de Désiré Edouard Dezerville, dentiste, demeurant 36 boulevard de la Villette à Paris, décédé le 12 mars 1913, 1913: correspondance et pièces diverses concernant la succession, 1913; acquisition par Lucile Brouillet, divorcée Dezerville, d'un terrain sis à Champigny-sur-Marne (Val-de-Marne), janvier 1902; reçu de paiemenyt de la maison de santé de Picpus, mars 1913.
      . Famille Doss, 1816-1878: papiers de famille concernant notamment Benoit Joseph Ignace Doss et Alphonse Auguste Jules Doss, avoués près le tribunal de première instance de Strasbourg (Bas-Rhin), 1816-1878; livret militaire de René Doss, né à Strasbourg le 13 juin 1860; "papiers René Doss": trente-trois lettres non signées, envoyées de Vienne, Prague, Venise, Ebeuzweyer, relatives aux événements politiques, comportant des mots codés, mars 1849 - juin 1850.
      . Famille de Duranti, 1866-1889:
      - succession de la comtesse de Duranti, 1866: correspondance et pièces diverses concernant la liquidation de la succession, 1886; pièces concernant la succession de Mme Dellorier née Isaure Esther Mezès, 1886.
      - comte Alfred de Duranti, demeurant 184 boulevard Haussmann à Paris,: correspondance, notes, renseignements, 1886-1888; bail de propriétés sises en Haute-Savoie par le comte de Drée au comte de Duranti, 1886; projet de contrat de mariage du comte de Drée et de Julie Elise de Duranti, 1886; faire-part du mariage, 16 novembre 1886; pièces concernant la succession de la comtesse de Duranti, mère du comte Alfred de Duranti, 1886-1889.
      . Famille Duvergier, 1818-1867:
      - succession d'Alfred Duvergier, 1818-1867: succession de Jeanne Elisabeth Michau de Montaran née de Sombreuil, décédée le 2 novembre 1857; plan parcellaire du boulevard Saint-Germain, partie comprise entre la Halle-aux-Vins et la place Maubert: propriétés à exproprier, 1867.
      - succession de Charles Alfred Duvergier, officier, demeurant 9 rue de Verneuil à Paris, décédé le 27 septembre 1865, 1864-1866; pièces concernant Louise Charlotte Morille Michau de Montaran, veuve de Jean Baptiste Duvergier, 1826-1870.
      Dezerville, Désiré Edouard; Brouillet, Lucile; Dezerville, Edouard; Doss, Benoit Joseph Ignace; Doss, Alphonse Auguste Charles; Doss, René; Duranti, Mme de; Dellorier, Mme; Mezès, Isaure Esther; Duranti, Alfred de; Drée, de; Duranti, Julie Elise de; Duvergier, Alfred; Michau de Montaran, Jeanne Elisabeth; Sombreuil, de; Duvergier, Charles Alfred; Michau de Montaran, Louise Charlotte Morille; Duvergier, Jean Baptiste; Villette (boulevard de la); Haussmann (boulevard); Saint-Germain (boulevard); Verneuil (rue de); Maubert (place); Clichy (Hauts-de-Seine); Champigny-sur-Marne (Val-de-Marne); Haute-Savoie (Rhône-Alpes, département)
    - Famille Frecot de Lanty., 1746-1796; MC/DC/XII/35
      . Jacques Frecot, écuyer, conseiller secrétaire du roi, demeurant rue Quincampoix à Paris, 1746: donation en avancement d'hoirie à son fils unique, Jacques Frecot de Lanty, de diverses rentes et de son office de conseiller secrétaire du roi (registre), 30 décembre 1746.
      . Inventaire après décès de Jacques Frecot, écuyer, conseiller secrétaire du roi, décédé le 23 octobre 1749, et de son épouse Nicole Valère Ponceau, décédée le 19 mars 1742, (registre) décembre 1749.
      . Inventaire après décès d'Angélique Marie Huché de Lanty, épouse de Jacques Frecot de Lanty, conseiller du roi, demeurant rue Neuve et paroisse Saint-Médéric à Paris, (registre) 26 septembre 1752.
      . Liquidation de la succession de Cazimire Narcisse Frecot de Lanty, chevalier, fils de Jacques Frecot de Lanty, chevalier, conseiller du roi, (registre), 26 janvier 1758.
      . Pièces concernant la contestation de l'héritage de Jacques Frecot par la veuve de Charles Thomas de Bullion, 1796.
      Frecot, Jacques; Frecot de Lanty, Jacques; Ponceau, Nicole Valère; Huché de Lanty, Angélique Marie; Frecot de Lanty, Cazimire Narcisse; Bullion, Charles Thomas de; Quincampoix (rue); Neuve (rue)
    - Famille de Grammont., 1748-1907; MC/DC/XII/36 - MC/DC/XII/44
      - Succession du marquis Ferdinand de Grammont., 1847-1890; MC/DC/XII/36 - MC/DC/XII/37
        Le marquis Ferdinand de Grammont (1805-1889) fut maître de forges, conseiller général et député de la Haute-Saône. Il demeurait 54 rue Grenelle à Paris et en son château de Villersexel (Haute-Saône). Il est décédé le 7 juin 1889.
        Grammont, Ferdinand de; Grenelle (rue de); Haute-Saône (Franche-Comté, département); Villersexel (Haute-Saône)
        - Succession du marquis Ferdinand de Grammont., 1863-1890; MC/DC/XII/36
          Correspondance, 1889-1890; déclaration de succession; pièces comptables, état de fortune; statuts du Sous-comptoir du commerce et de l'industrie, 1884; donation par le marquis Ferdinand de Grammont à la ville de Luxeuil[-les-Bains] (Haute-Saône), 22 octobre 1876; renseignements sur le contrat de mariage avec la veuve de Guyon, née d'Estienne de Chaussegros de Lioux, 1867-1882; contrat de mariage, 19 août 1875; extrait de l'acte de mariage, 1er septembre 1875; ventes d'immeubles et de valeurs mobilières, obligation, 1863-1875.
          Grammont, Ferdinand de; Guyon, Mme de; Estienne de Chaussegros de Lioux, d'; Luxeuil-les-Bains (Haute-Saône)
        - Succession du marquis Ferdinand de Grammont., 1847-1863; MC/DC/XII/37
          Créances sur le marquis de Grammont au profit de divers, 1847-1863.
          Grammont, Ferdinand de
      - Marquis Félix Théodule de Grammont., 1748-1895; MC/DC/XII/38 - MC/DC/XII/41
        Le comte puis marquis Félix Théodule de Grammont (1831-1920) était le fils du marquis Ferdinand de Grammont. Il fut conseiller général de la Haute-Saône. Epoux d'Aymardine Marie Gabrielle Alexandrine de Nicolay, il demeurait 34 rue Saint-Guillaume à Paris et était propriétaire du château de Villersexel (Haute-Saône). Il est décédé en 1920.
        Grammont, Félix Théodule de; Grammont, Ferdinand de; Nicolay, Aymardine Marie Gabrielle Alexandrine de; Saint-Guillaume (rue); Haute-Saône (Franche-Comté, département); Villersexel (Haute-Saône)
        - Marquis Félix Théodule de Grammont., 1793-1889; MC/DC/XII/38
          . Comptes, 1863-1864; correspondance, 1863-1873; documents concernant les terre et forges de Villersexel (Haute-Saône), 1863-1873; extrait de la vente de la terre et des forges de Villersexel par le marquis et la marquise de Grammont au comte de Grammont, 10 juin 1863; liquidation et partage de la succession de la marquise de Grammont, mère du comte de Grammont, décembre 1864.
          . Titres de propriété de la terre des Etards, commune d'Ouzouer-le-Voulgis (Seine-et-Marne), 1793-1885; acquisitions de terres sises à Ozouer-le-Voulgis par le comte et la comtesse de Grammont, 1876-1882.
          . Correspondance et pièces diverses concernant les propriétés rue de Villersexel à Paris, 1894; succession de la marquise de Grammont: échanges et partage concernant les immeubles de la rue de Villersexel, avec plan, 1889.
          Grammont, Félix Théodule de; Villersexel (rue de); Villersexel (Haute-Saône); Ozouer-le-Voulgis (Seine-et-Marne)
        - Marquis Félix Théodule de Grammont., 1868-1890; MC/DC/XII/39
          . Questions de mitoyenneté concernant William Klein et Albert Duclos, architectes, voulant construire sur leur terrain sis rue de l'Université et boulevard Saint-Germain, avec plans, 1880-1886; titres de propriété de la maison sise 49 rue de l'Université, avec plans, 1768-1880; titres de propriété de l'hôtel sis 11 rue de Bellechasse.
          . Formation et dissolution de la société avec William Klein et Albert Duclos pour les maisons de rue de Villersexel et l'acquisition de l'hôtel de Mailly (acquis le 11 mai 1880), avec plans, 1880-1890; affiche de l'adjudication d'un hôtel sis 59 rue de l'Université et de deux terrains, 254 boulevard Saint-Germain, 18 février 1879; servitudes et mitoyennetés de l'hôtel de Choiseul, acquis par le comte de Grammont; origine de propriété de l'ancien hôtel de Grammont et de l'ancien hôtel de Mailly, et projet d'échange avec partage entre le comte de Grammont et MM. Klein et Duclos.
          Grammont, Félix Théodule de; Klein, William; Duclos, Albert; Université (rue de l'); Saint-Germain (boulevard); Bellechasse (rue de); Villersexel (rue de)
        - Marquis Félix Théodule de Grammont., 1879-1895; MC/DC/XII/40
          . Mémoires de travaux pour la ferme de Mortières à Tremblay[-en-France] (Seine-Saint-Denis), 1881-1886; ferme de Villaroche à Réau (Seine-et-Marne): cession de bail, mémoires de travaux, 1879-1886.
          . Mémoires d'entrepreneurs pour travaux au 24 rue Cambacérès à Paris, pour le marquis de Grammont, 1893-1895.
          Grammont, Félix Théodule de; Cambacérès (rue); Réau (Seine-et-Marne); Tremblay-en-France (Seine-Saint-Denis)
        - Marquis Félix Théodule de Grammont., 1748-1886; MC/DC/XII/41
          . Vente par Joseph Thomas, banquier, demeurant à Avignon (Vaucluse), à Félix Théodule comte de Grammont, de l'hôtel Crillon, sis à Avignon: procès-verbal de défaut, à la requête du comte de Grammont contre M. Thomas, 17 mars 1882; jugement du 26 janvier 1885; titres de propriété de l'hôtel Crillon, 1748-1841; affiche de l'adjudication d'un hôtel sis à Paris, 59 rue de l'Université, 18 février 1879; plan, correspondance, notes concernant cet hôtel, 1879; affiche de l'adjudication de l'hôtel de Mailly, sis 53 et 55 rue de l'Université à Paris, 17 février 1880; plan, correspondances, pièces diverses concernant cet hôtel, 1880.
          . Correspondance concernant la ferme de Cramayel à Moissy-Cramayel (Seine-et-Marne), 1883-1884; bail par Louis Joseph Morin d'un garde-meubles sis 56 rue de Bourgogne à Paris, 1880-1883; correspondance et pièces diverses concernant la vente par Joseph Thomas au comte de Grammont de l'hôtel Crillon à Avignon, 1882-1886; notes et documents pour M. de Grammont contre M. Thomas, 1885; pièces concernant la ferme de Bondoufle (Essonne), 1882-1885; correspondance concernant la vente par le marquis de Bercy à la commune de Chennevières-lès-Louvres (Val-d'Oise) du presbytère et d'un verger, avec plan, 1878; correspondance et pièces diverses concernant la vente du château de Marolles[-en-Hurepoix] (Essonne) par le comte de Grammont à la comtesse Treilhard, 1880-1881.
          Grammont, Félix Théodule de; Thomas, Joseph; Morin, Louis Joseph; Bercy, M. de; Treilhard, Mme; Université (rue de l'); Bourgogne (rue de); Avignon (Vaucluse); Moissy-Cramayel (Seine-et-Marne); Bondoufle (Essonne); Chennevières-lès-Louvres (Val-d'Oise); Marolles-en-Hurepoix (Essonne)
      - Famille de Grammont., 1852-1875; MC/DC/XII/42
        . Succession de Mlle Henriette de Grammont, fille du marquis Ferdinand de Grammont, 1867-1875: procès intenté par son père, le marquis Ferdinand de Grammont, contestant la succession, 1872-1874; correspondance, 1867-1872; projet de liquidation de la succession; approbation de l'état rectificatif et complémentaire de la liquidation de la succession, avril 1875.
        . Forges et terres de Villersexel (Haute-Saône): estimations, inventaires, notes, 1852-1863; compte pour le marquis et le comte de Grammont, 1864; pacte de famille pour Villersexel; inscriptions à la conservation des hypothèques de Baume-les-Dames et Vesoul, 1863; réclamations de l'administration de l'enregistrement, 1864-1869.
        Grammont, Henriette de; Grammont, Ferdinand de; Villersexel (Haute-Saône)
      - Famille de Grammont., 1781-1907; MC/DC/XII/43
        . Contrat de mariage du comte Pierre de Grammont, fils de Félix Théodule, et de Jeanne Marie de Maillé, 20 mai 1889; bail de la ferme de Chennevières[-sur-Marne] (Val-de-Marne), 1885-1891; traités entre le comte Félix Théodule de Grammont et les entrepreneurs pour la construction du château de Villersexel (Haute-Saône), 1883-1885; baux et titres de la ferme de Touvent [auj. Moulin-sous-Touvent, Oise], 1781-1877; bail par le comte de Grammont d'un appartement dans l'hôtel du marquis de Nicolay, 35 rue Saint-Dominique à Paris, 1883; contrat de mariage du comte Théodule de Grammont et de la princesse Marguerite de Croy, 1893-1894.
        . Mariage d'Aline Henriette Aymardine Marie de Grammont, fille du comte Félix Théodule, avec le comte Pierre Marie Joseph de Dreux Brezé, 1878-1879: correspondance, 1878-1879; acte d'agrément au mariage par Charles de Bourbon et Marguerite de Parme, s.d.; faire-part du mariage le 19 novembre 1878; projet de contrat de mariage.
        . Comte Pierre de Grammont, demeurant au château de Villersexel, 1898-1907:
        - expropriation de terrains appartenant au comte Pierre de Grammont en faveur de la Ville de Paris pour la construction d'un aqueduc dans les communes de Savigny-sur-Orge et Juvisy[-sur-Orge] (Essonne), 1889-1903.
        - correspondance concernant la vente d'une terre sise à Choisy-la-Victoire (Oise) à la société de la Sucrerie de Froyères, 1907; statuts de la société de la Sucrerie de Froyères, 1898.
        Grammont, Pierre de; Grammont, Félix Théodule de; Maillé, Jeanne Marie de; Croy, Marguerite de; Grammont, Aline Henriette Aymardine Marie de; Dreux Brezé, Pierre Marie Joseph de; Bourbon, Charles de; Parme, Marguerite de; Saint-Dominique (rue); Moulin-sous-Touvent (Oise); Choisy-la-Victoire (Oise); Villersexel (Haute-Saône); Juvisy-sur-Orge (Essonne); Savigny-sur-Orge (Essonne); Chennevières-sur-Marne (Val-de-Marne)
      - Famille de Grammont., 1823-1894; MC/DC/XII/44
        Ferme de Puiseux, sise à Moulin-sous-Touvent (Oise), ancien bien national, appartenant au marquis de Grammont: titres de propriété, plans, abornement, arpentage, jugements, 1823-1934.
        Moulin-sous-Touvent (Oise)
    - Familles Grenet, Harlé d'Ophove., 1824-1901; MC/DC/XII/45
      . Famille Grenet, 1824-1857: inventaire après décès de Dominique Grenet, conseiller général du Loiret, décédé en son château des Bézards, commune de Sainte-Geneviève-des-Bois (Loiret), le 10 mai 1847, 1847-1848; liquidation de la succession de Dominique Grenet, 3 avril 1855; inventaire après décès d'Anne Marguerite Lefebvre, épouse de Nicolas Meny, demeurant 28 rue des Fossés-du-Temple à Paris, 28 juin 1847; contrat de mariage entre Dominique Grenet fils et Anne Elisabeth Meny, novembre 1824; inventaire après décès de Nicolas Meny, 2 mars 1850; vente de la propriété des Bézards, 18 novembre 1854; pièces diverses, 1856-1857.
      . Famille Harlé d'Ophove, 1838-1901:
      - succession de Jean Marie Harlé (1765-1838), député du Pas-de-Calais, demeurant 45 rue et île Saint-Louis à Paris, décédé le 1er avril 1838, 1838-1840: faire-part de décès de Jean Marie Harlé; faire-part de décès de sa veuve, née Marie Louise Eugénie Parent, décédée en juillet 1838; aperçu de liquidation de la succession; correspondance, 1838-1840; pièces comptables concernant les forges de Riaucourt (Haute-Marne) et des terres dans le Pas-de-Calais, l'Aube et la Haute-Marne.
      - succession de Jeanne Clary Davene de Roberval, épouse de Jean Charles Louis Joseph Harlé d'Ophove (petit-fils de Jean Marie Harlé), demeurant 34 rue de Grenelle-Saint-Germain [auj. rue de Grenelle] à Paris, décédée le 8 mai 1883: déclaration de succession; expertise des immeubles, 1883.
      - succession de Mlle Joséphine Harlé d'Ophove, petite-fille de Jean Marie Harlé, 1897-1901: correspondance et estimantion concernant des propriétés forestières de Champagne, avec plans, 1897-1901.
      Grenet, Dominique; Lefebvre, Anne Marguerite; Meny, Nicolas; Meny, Anne Elisabeth; Harlé, Jean Marie; Parent, Marie Louise Eugénie; Davene de Roberval, Jeanne Clary; Harlé d'Ophove, Jean Charles Louis Joseph; Harlé d'Ophove, Joséphine; Fossés-du-Temple (rue des); Saint-Louis (rue); Grenelle (rue de); Loiret (Centre, département); Pas-de-Calais (Nord-Pas-de-Calais, département); Sainte-Geneviève-des-Bois (Loiret); Riaucourt (Haute-Marne)
    - Famille d'Hénin., 1820-1905; MC/DC/XII/46 - MC/DC/XII/49
      - Succession de Simon Gérard prince d'Hénin., 1820-1892; MC/DC/XII/46 - MC/DC/XII/47
        Simon Gérard comte d'Alsace, prince d'Hénin, fils de Charles Louis Albert prince d'Hénin, époux de Caroline baronne de Brienen, demeurant 20 rue Washington à Paris, décédé le 28 octobre 1891.
        Hénin, Simon Gérard d'; Hénin, Charles Louis Albert d'; Brienen, Caroline de; Washington (rue)
        - Succession de Simon Gérard prince d'Hénin., 1852-1892; MC/DC/XII/46
          Papiers relatifs à la fortune et aux propriétés immobilières, notamment en Eure-et-Loir et dans les Vosges, 1852-1892; correspondance concernant le règlement de la succession, 1891-1892; correspondance du prince d'Hénin, notamment avec le notaire, 1880-1888; dépôt judiciaire du testament olographe, 15 décembre 1891; plan d'une propriété sise 5 rue de Berry à Paris; inventaire après décès du domaine de Montgraham à Coudray-au-Perche (Eure-et-Loir), 1892; contrat de mariage du prince d'Hénin et de la baronne de Brienen, 26 octobre 1852; souscription à la Société des écoles préparatoires, 1880-1885; projet de statuts de ladite société.
          Hénin, Simon Gérard d'; Brienen, Caroline de; Berry (rue de); Coudray-au-Perche (Eure-et-Loir)
        - Succession de Simon Gérard prince d'Hénin., 1820-1891; MC/DC/XII/47
          . Mémoires de travaux au 18 rue Billault [devenue rue Washington en 1867] à Paris, 1877-1878.
          . Titres de propriété, quittances, correspondance, mémoires de travaux concernant les propriétés sises 18 et 20 rue Brillault (rue Washington) et rue de Berri, 1820-1891; compte de mitoyenneté rue Brillault, 1879.
          Hénin, Simon Gérard d'; Berri (rue de); Billault (rue); Washington (rue)
      - Famille d'Hénin., 1878-1905; MC/DC/XII/48
        . Conventions à titre de pacte de famille entre la princesse d'Hénin et ses enfants, 9 avril 1892; succession de Caroline Gérardine Arnoldine d'Alsace d'Hénin, fille du prince d'Hénin, comtesse de Beaumont, décédée le 26 septembre 1903, 1903-1905: pièces comptables, correspondance, faire-part de décès, 1903-1905.
        . Princesse douairière d'Alsace d'Hénin, 1878-1882: correspondance avec Me Goupil, notaire de l'étude XII, 1878-1882.
        . Etat des lieux d'un appartement sis 7 rue Las-Cases à Paris, loué par la baronne de Monville à la princesse d'Hénin, 28 juillet 1879; bail et pièces diverses, 1882-1888.
        . Bordereaux de titres énoncés dans le contrat de mariage entre Philippe Charles comte d'Alsace, prince d'Hénin, fils de Simon Gérard, et Eleonora Hélène Louise de Brienen, 1884.
        Hénin, Caroline Gérardine Arnoldine d'Alsace d'; Hénin, Mme d'Alsace d'; Monville, Mme de; Hénin, Philippe Charles d'Alsace d'; Hénin, Simon Gérard d'; Brienen, Eleonora Hélène Louise de; Las-Cases (rue)
      - Famille d'Hénin., 1837-1886; MC/DC/XII/49